Inventaris van het archief van het Ministerie van Cultuur, Recreatie en Maatschappelijk Werk, Beleidsterrein Recreatie, 1949-1982
Nationaal Archief, Den Haag
Ministerie van Cultuur, Recreatie en Maatschappelijk Werk: Beleidsterrein Recreatie
CRM / Recreatie
1949-1982
merendeel 1965-1982
5215
68.70 meter; 2919 inventarisnummers.
Normale geschreven, getypte en gedrukte documenten, geen bijzondere handschriften.
Nationaal Archief, Den Haag
Ministerie van Cultuur, Recreatie en Maatschappelijk Werk
Het archief bevat voornamelijk stukken betreffende beleid op het gebied van natuurbehoud en recreatie.
Archiefvorming
Geschiedenis van de archiefvormer
De historische achtergronden en ontwikkelingen van het Ministerie van Cultuur, Recreatie en Maatschappelijk Werk zijn uitgebreid beschreven in de volgende publicaties:
15 Per slot van rijksrekening. Een institutioneel onderzoek naar het beleidsterrein beheer van de rijksbegroting, 1940-1993 (samenstelling: F. van Dijk; ISBN 90-74442-17x), 's-Gravenhage 1994
.
32 Flora en Fauna. Rapport van een onderzoek naar het beleidsterrein Flora en Fauna in de periode 1945-1993 (samenstelling: drs. M.L. Baten; ISBN 90-74442-35-8), 's-Gravenhage 1996
.
51 Openluchtrecreatie. Een institutioneel onderzoek naar het beleidsterrein openluchtrecreatie over de periode 1945-1996 (samenstelling: drs. R. van der Wal; ISBN 90-74442-60-9), 's-Gravenhage 1998
.
59 Met rede gekaveld. Een institutioneel onderzoek naar taken en handelingen van actoren op het terrein van de landinrichting in de periode 1945-1993 (samenstelling: drs. R.J.B. Hageman; ISBN 90-74442-67-6), 's-Gravenhage 2000
.
75 Overheidspersoneel: formatiebeleid, arbeidsmarktbeleid en personeelsontwikkeling en mobiliteit. Een rapport institutioneel onderzoek naar het deelbeleidsterrein formatiebeleid, arbeidsmarktbeleid en personeelsontwikkeling en mobiliteit bij de (rijks)overheid, 1945-1996. (samenstelling: drs. R.P.B.A. Dingemans m.m.v. F.C. Hartman; ISBN 90-5909-003-9) 's-Gravenhage 2000
.
79 Natuur- en landschapsbeheer en relatienotabeleid. Een institutioneel naar taken en handelingen van actoren op de beleidsterreinen natuur- en landschapsbeheer (1945-) en relatienotabeleid (1947-) (samenstelling: drs. N. van Oldenbeek en drs. A. Fris; ISBN 90-74442-78-1), 's-Gravenhage 2000
.
92 Overheidsinformatievoorziening. Een institutioneel onderzoek naar het handelen van de overheidsorganen op het beleidsterrein overheidsinformatievoorzieningen, 1945 - 1999 (samenstelling: drs. P. Fijnheer; ISBN 90-5909-035-7), 's-Gravenhage 2003
.
107 Gezondheid en welzijn van dieren. Een institutioneel onderzoek naar het handelen van de rijksoverheid op het beleidsterrein gezondheid en welzijn van dieren 1945-1998 (samenstelling: E.A.T.M. Schreuder; ISBN 90-5909-004-7), 's-Gravenhage 2000
.
Geschiedenis van het archiefbeheer
De verwerving van het archief
Het archief is krachtens bepalingen van de Archiefwet overgebracht.
Inhoud en structuur van het archief
01.01.01; 2.27
Selectie en vernietiging
Selectie
Voor de selectie werd gebruik gemaakt van de volgende selectielijsten:
Selectielijst voor de neerslag van de handelingen van de minister Volksgezondheid, Welzijn en Sport als vakminister en de onder hem als vakminister ressorterende actoren op het deelbeleidsterrein Formatiebeleid, Arbeidsmarktbeleid en Personeelsontwikkeling en Mobiliteit over de periode 1945 - 1996, vastgesteld door de staatssecretaris van Onderwijs, Cultuur en Wetenschappen en de minister van Volksgezondheid, Welzijn en Sport, kenmerk 30 juli 2001 /R&B/OSA/2001/872, Stcrt. 16/17-10-2001, nrs. 200 en 201.
Selectielijst voor de neerslag van de handelingen van de minister van Volksgezondheid, Welzijn en Sport en de onder hem ressorterende actoren op het beleidsterrein Overheidsinformatievoorziening over de periode 1945 - 1999, vastgesteld door de staatssecretaris van Onderwijs, Cultuur en Wetenschappen (OCW) en de minister van Volksgezondheid, Welzijn en Sport (VWS), kenmerk C/S/03/1699 d.d. 11 juli 2003, Stcrt. 2003, 202.
Selectielijst voor de neerslag van de handelingen van de minister van Volksgezondheid, Welzijn en Sport als vakminister op het beleidsterrein Beheer van de Rijksbegroting over de periode 1945 - 1993, vastgesteld door de staatssecretaris van Onderwijs, Cultuur en Wetenschappen en de minister van Volksgezondheid, Welzijn en Sport, kenmerk R&B/OSA/2001/3031 d.d. 3 september 2001, Stcrt. 8-10-2001, nr. 194.
Selectielijst voor de neerslag van de handelingen van de minister van Cultuur, Recreatie en Maatschappelijk Werk alsmede de minister van Volksgezondheid, Welzijn en Sport als vakminister en de onder hem ressorterende actoren op het beleidsterrein Adelsbeleid, Adelsrecht en het Decoratiestelsel over de periode 1945 - 2000, vastgesteld door de staatssecretaris van Onderwijs, Cultuur en Wetenschappen en de minister van Volksgezondheid, Welzijn en Sport, kenmerk nr. R&B/OSA/2002/1166 d.d. 17 mei 2002, Stcrt.18 november 2002, nr.222.
Selectielijst voor de neerslag van de handelingen van de minister van Volksgezondheid, Welzijn en Sport en de onder hem ressorterende actoren op het beleidsterrein Welzijn over de periode 1945 - 1996, vastgesteld door de staatssecretaris van Onderwijs, Cultuur en Wetenschap en de minister van Volksgezondheid, Welzijn en Sport, kenmerk nr. C/S/03/2823 d.d. 25 november 2003, Stcrt. 20 februari 2004, nr. 35.
Selectielijst voor de neerslag van de handelingen van de minister van Volksgezondheid, Welzijn en Sport en de onder hem ressorterende actoren op het beleidsterrein Flora en Fauna over de periode vanaf 1945, vastgesteld door de staatssecretaris van Onderwijs, Cultuur en Wetenschap en de minister van Volksgezondheid, Welzijn en Sport, kenmerk 25 januari 2007/Nr. C/S&A/07/257, Stcrt. 21 februari 2007, nr. 37.
Selectielijst voor de neerslag van de handelingen van de minister van Volksgezondheid, Welzijn en Sport de onder hem ressorterende actoren op het beleidsterrein Natuur- en Landschapsbeheer over de periode vanaf 1945, vastgesteld door de staatssecretaris van Onderwijs, Cultuur en Wetenschap en de minister van Volksgezondheid, Welzijn en Sport, kenmerk 7 november 2006/Nr. C/S&A/06/2920, Stcrt. 7 december 2006, nr. 239.
Selectielijst voor de neerslag van de handelingen van de minister van Volksgezondheid, Welzijn en Sport de onder hem ressorterende actoren op het beleidsterrein Relatienotabeleid over de periode vanaf 1974, vastgesteld door de staatssecretaris van Onderwijs, Cultuur en Wetenschap en de minister van Volksgezondheid, Welzijn en Sport, kenmerk 7 november 2006/Nr. C/S&A/06/2923, Stcrt. 1 december 2006, nr. 235.
Selectielijst voor de neerslag van de handelingen van de minister van Volksgezondheid, Welzijn en Sport en de onder hem ressorterende actoren op het beleidsterrein Openluchtrecreatie in de periode 1946 - 1983, vastgesteld door de staatssecretaris van Onderwijs, Cultuur en Wetenschap en de minister van Volksgezondheid, Welzijn en Sport, kenmerk 14 september 2005/Nr. C/S&A/05/1918, Stcrt. 30 november 2005, nr. 233.
Selectielijst voor de neerslag van de handelingen van de minister van Volksgezondheid, Welzijn en Sport de onder hem ressorterende actoren op het beleidsterrein Sociale Voorzieningen over de periode 1940 - 2004, vastgesteld door de staatssecretaris van Onderwijs, Cultuur en Wetenschap en de minister van Volksgezondheid, Welzijn en Sport, kenmerk 17 januari 2006/Nr. C/S&A/06/98, Stcrt. 11 april 2006, nr. 72.
Niet alle selectielijsten die van toepassing waren op de organisatieonderdelen zoals genoemd bij de toelichting waren bij het begin van de bewerking door de minister van Volksgezondheid, Welzijn en Sport vastgesteld. Daarom is, in overeenstemming met het Nationaal Archief, besloten om als ordeningsinstrument de volgende selectielijsten te gebruiken:
Selectielijst voor de neerslag van de handelingen van de minister van Landbouw, Natuurbeheer en Visserij en van de onder hem ressorterende actoren op het beleidsterrein Gezondheid en welzijn van dieren over de periode vanaf 1945, vastgesteld door de staatssecretaris van Onderwijs, Cultuur en Wetenschappen en de minister van Landbouw, Natuurbeheer en Visserij, kenmerk 15 juli 2002/nr.C/S/2002/2249, Stcrt. 31-03-2003, nrs. 63 en 64.
Selectielijst voor de neerslag van de handelingen van de minister van Landbouw, Natuur en Voedselkwaliteit en de onder hem ressorterende actoren op het beleidsterrein Landinrichting over de periode 1945 - 1993, vastgesteld door de staatssecretaris van Onderwijs, Cultuur en Wetenschappen en de minister van Landbouw, Natuurbeheer en Visserij, kenmerk 7 juli 2005/Nr. C/S&A/05/1162, Stcrt. 10 januari 2006, nr. 7.
Op basis van deze selectielijsten zijn geen archiefbescheiden vernietigd.
Het archief van de Afdeling Kabinet was in eerste instantie geselecteerd met de selectielijst voor de neerslag van de handelingen van de minister van Cultuur, Recreatie en Maatschappelijk Werk alsmede de minister van Volksgezondheid, Welzijn en Sport als vakminister en de onder hem ressorterende actoren op het beleidsterrein Adelsbeleid, Adelsrecht en het Decoratiestelsel over de periode 1945 - 2000, vastgesteld door de staatssecretaris van Onderwijs, Cultuur en Wetenschappen en de minister van Volksgezondheid, Welzijn en Sport (Stcrt.18 november 2002, nr.222). Maar tijdens de bewerking bleek dat de waardering van enkele handelingen gewijzigd zou worden. Hierop is dit bestand apart gezet om na de herwaardering van de handelingen opnieuw bewerkt te worden.
Bij de selectie is er een dossier voor bewaring in aanmerking gebracht op grond van artikel 5, lid e, van het Archiefbesluit 199 en onder handeling 291 geplaatst van de toegang Landinrichting.
Vernietiging
Voor de bewerking had het archief een omvang van 380 meter. Hiervan is 37,4 meter voor bewaring aangewezen en overgedragen aan het Nationaal Archief. Van het oorspronkelijke archief is, conform de afspraken met de zorgdrager, alleen archief vernietigd volgens een door de zorgdrager vastgestelde selectielijst. Dit gedeelte is na verkregen toestemming afgevoerd naar Van Gansewinkel Nederland BV en daar op de gebruikelijke manier vernietigd. De gebruikte vernietiginggrondslagen zijn:
Vastgestelde selectielijst voor de neerslag van de handelingen van de minister van Volksgezondheid, Welzijn en Sport en de onder hem ressorterende actoren op het beleidsterrein Welzijn over de periode 1945 - 1996, vastgesteld door de staatssecretaris van Onderwijs, Cultuur en Wetenschap en de minister van Volksgezondheid, Welzijn en Sport, kenmerk nr. C/S/03/2823 d.d. 25 november 2003, Stcrt. 20 februari 2004, nr. 35.
Vastgestelde selectielijst voor de neerslag van de handelingen van de Minister van Volksgezondheid, Welzijn en Sport en de onder hem ressorterende actoren op het beleidsterrein Openluchtrecreatie in de periode 1946 - 1983, vastgesteld door de staatssecretaris van Onderwijs, Cultuur en Wetenschap en de minister van Volksgezondheid, Welzijn en Sport, kenmerk 14 september 2005/Nr. C/S&A/05/1918, Stcrt. 30 november 2005, nr. 233.
Vastgestelde selectielijst voor de neerslag van de handelingen van de minister van Volksgezondheid, Welzijn en Sport de onder hem ressorterende actoren op het beleidsterrein Natuur- en Landschapsbeheer over de periode vanaf 1945, vastgesteld door de staatssecretaris van Onderwijs, Cultuur en Wetenschap en de minister van Volksgezondheid, Welzijn en Sport, kenmerk 7 november 2006/Nr. C/S&A/06/2920, Stcrt. 7 december 2006, nr. 239.
Naar de beheerder zijn de volgende bestanden geretourneerd:
Een te vernietigen bestand geselecteerd volgens nog niet door de zorgdrager vastgestelde selectielijsten.
Een bestand dat op termijn voor vernietiging in aanmerking komt.
Ordening van het archief
Het archief is allereerst ingedeeld naar beleidsterrein. Met een beleidsterrein wordt bedoeld een afgebakend onderwerp van overheidsbemoeienis, in deze toegang dus de volgende terreinen:
Beleidsterrein beheer van de rijksbegroting
Flora en Fauna
Openluchtrecreatie
Landinrichting
Deelbeleidsterrein formatiebeleid, arbeidsmarktbeleid en personeelsontwikkeling en mobiliteit bij de (rijks)overheid
Natuur- en landschapsbeheer en relatienotabeleid
Overheidsinformatievoorziening
Gezondheid en welzijn van dieren
Per beleidsterrein is het archief onderverdeeld naar handeling. Per handeling zijn de beschrijvingen van de dossiers vermeld. Een handeling wordt verricht door een actor ter uitvoering van een taak, of op grond van een wettelijke bevoegdheid. Een actor is een overheidsinstelling die bevoegd is zelfstandig op te treden (bijvoorbeeld een minister) binnen het beleidsterrein. Op een beleidsterrein treden meerdere actoren handelend op.
Aanwijzingen voor de gebruiker
Openbaarheidsbeperkingen
Volledig openbaar.
Materiële beperkingen
Andere toegang
Het archief was aanvankelijk beschreven in de Institutionele Toegangen:
5.015.5215 - Institutionele Toegang op de gegevensbestanden van het Ministerie van Cultuur, Recreatie en Maatschappelijk Werk m.b.t. het beleidsterrein (Beheer van de) Rijksbegroting over de periode 1971-1973
5.032.5215 - Institutionele Toegang op de gegevensbestanden van het Ministerie van Cultuur, Recreatie en Maatschappelijk Werk m.b.t. het beleidsterrein Flora en Fauna over de periode (1955-) 1965-1982
5.059.5215 - Institutionele Toegang op de gegevensbestanden van het Ministerie van Cultuur, Recreatie en Maatschappelijk Werk m.b.t. het beleidsterrein Landinrichting over de periode 1967-1982
5.075.5215 - Institutionele Toegang op de gegevensbestanden van het Ministerie van Cultuur, Recreatie en Maatschappelijk Werk m.b.t. het beleidsterrein Overheidspersoneel, Formatiebeleid, Arbeidsmarktbeleid, Personeelsontwikkeling en Mobiliteit, 1970-1982
5.079a.5215 - Institutionele Toegang op de gegevensbestanden van het Ministerie van Cultuur, Recreatie en Maatschappelijk Werk m.b.t. het beleidsterrein Natuur- en Landschapsbeheer over de periode (1949-) 1965-1982
5.079b.5215 - Institutionele Toegang op de gegevensbestanden van het Ministerie van Cultuur, Recreatie en Maatschappelijk Werk m.b.t. het beleidsterrein Relatienotabeleid over de periode 1974-1982
5.092.5215 - Institutionele Toegang op de gegevensbestanden van het Ministerie van Cultuur, Recreatie en Maatschappelijk Werk m.b.t. het beleidsterrein Overheidsinformatievoorziening over de periode 1974-1982
5.107.5215 - Institutionele Toegang op de gegevensbestanden van het Ministerie van Cultuur, Recreatie en Maatschappelijk Werk m.b.t. het beleidsterrein Welzijn van Dieren over de periode (1962-) 1965-1973
5.912.5215 - Institutionele Toegang op de gegevensbestanden m.b.t. de organisatie van de organisatieonderdelen van het Ministerie van Cultuur, Recreatie en Maatschappelijk Werk over de periode (1962-) 1965-1982
Aanvraaginstructie
Openbare archiefstukken kunnen online worden aangevraagd en gereserveerd. U kunt dit ook via de terminals in de studiezaal van het Nationaal Archief doen. Om te kunnen reserveren dient u de volgende stappen te volgen:
U maakt een profiel aan op www.gahetna.nl, en logt vervolgens in
Via de archiefinventaris (alleen de beschrijvingen met rode nummers) selecteert u het gewenste archiefstuk door op de knop 'Reserveren' te klikken
In het volgende scherm geeft u aan op welke dag u het archiefstuk wilt inzien
Indien u zich bevindt in de studiezaal en een tafelnummer heeft ontvangen kunt u dit nummer vermelden. Als u geen tafelnummer heeft kunt u tafelnummer 777 laten staan
Vervolgens bevestigt u uw reservering door deze te versturen.
Verwant materiaal
Beschikbaarheid van kopieën
Beschrijving van de series en archiefbestanddelen
- (Beheer van de) Rijksbegroting 1945-2000, 015
  - Het opstellen van wetsontwerpen tot vaststelling van het hoofdstuk van de begroting van uitgaven waarover deze het beheer voert. 1945-1977, 5
    Actor: Minister van Volksgezondheid, Welzijn en Sport
    Grondslag: Comptabiliteitswet, art. 11, tweede lid.
    Datum: 08-10-2001
    - Bijdragen aan de totstandkoming van hoofdstuk XVI (CRM) van de rijksbegroting., 1971-1973; div. nrs
      - Begroting 1972, 1971, 87; -1.855.6; pak
      - Begroting 1973, 1972-1973, 86; -1.855.6
- Flora en fauna, zorgdrager minister van Landbouw, Natuur en Voedselkwaliteit 1945-1994, 032
  - Het vaststellen, wijzigen en intrekken van de Jachtwet. 1923-, 1
    Actor: Minister van Landbouw, Natuurbeheer en Visserij en taakvoorgangers
    Bron: Interview.
    Datum: 10-11-1999
    - Herziening., 1973-1974; 1896; -1.853.212.1; pak
    - Reacties en commentaren., 1973-1977; 2040; -1.853.212.1/.07.76
  - Het vaststellen, wijzigen en intrekken van de Vogelwet. 1937-, 4
    - Correspondentie met het Nederlands Valkeniersverbond Adriaan Mollen in het kader van de uitvoering en herziening van de Vogelwet 1936., 1967-1982; 2046; -1.853.212.1
    - Wijziging van artikel 1, sub 2, betreffende de aanduiding van het begrip "beschermde vogels"., 1967-1972; 540; -1.853.212.1
    - Controle en herziening., 1973-1976; 1894; -1.853.212.1
    - Diverse wijzigingen en aanvullingen., 1972-1980; 2760
    - Diverse wijzigingen en aanvullingen., 1980-1982; 2042; -1.853.212.107.76
  - Het bij algemene maatregel van bestuur aanwijzen van een in Nederland in het wild voorkomende diersoort als beschermde diersoort. 1968-, 11
    Grondslag: Natuurbeschermingswet, art. 22, lid 1b.
    Product: Koninklijk Besluit van 6 augustus 1973 (Stb. 1973, 488).
    Besluit beschermde inheemse diersoorten.
    Besluit van 23 mei 1991, houdende wijziging van het Besluit beschermde inheemse diersoorten (Stb.1991, 330).
    Besluit van 26 aug. 1993, houdende uitvoering van art. 22, eerste lid, aanhef en onderdeel b, van de Natuurbeschermingswet (Stb. 1993, 491).
    - Overleg inzake het ontwerp-verdrag van de International Union for Conservation of Nature and Natural Resources (IUCN) betreffende de invoer, uitvoer en doorvoer van bepaalde soorten in het wild levende dieren en planten en het vaststellen van het Besluit Beschermde Inheemse Diersoorten en het Besluit Beschermde Inheemse Plantensoorten., 1955-1973; 633; -1.853.212.1; pak
    - Aanwijzing van beschermde plant- en diersoorten volgens artikel 22 van de Natuurbeschermingswet., 1971-1976; 2047; -1.853.212.1
    - Vragen van kamerlid De Graaf inzake het aanwijzen van de schildersmossel en de bittervoorn als beschermde diersoorten, ---; 07.517
  - Het vaststellen, wijzigen en intrekken van de Natuurbeschermingswet. 1968-, 12
    - Totstandkoming van de Natuurbeschermingswet., 1965-1968; 2890; pak
  - Het vaststellen, wijzigen en intrekken van de Wet bedreigde uitheemse diersoorten. 1975-, 13
    Actor: Minister van Landbouw, Natuur en Voedselkwaliteit
    - Totstandkoming en wijziging van de Wet Bedreigde Uitheemse Diersoorten., 1971-1981; div. nrs
      - Voorbereiding van het ontwerp, 1971-1974, 1873; -1.853.212.1; pak
      - Wijziging artikelen 1, 3, en 12, 1980-1981, 1869; -1.853.212.1
  - Het vaststellen en wijzigen van de termijn waarin de jacht op bij wet en niet bij wet genoemd wild geopend is. 1923-, 16
    Grondslag: Jachtwet 1923, art. 18.
    Jachtwet 1954, art. 20, lid 1 en 2.
    Product: Beschikking 8 augustus 1977, nr. J 2228 (Stcrt. 1977, 153).
    Beschikking 13 juli 1978 (Stcrt. 1978, 136).
    Beschikking 17 juli 1978 (Stcrt. 1978, 136).
    Beschikking 20 maart 1979, nr. J 960 (Stcrt. 1979, 58).
    Beschikking 18 december 1981, nr. J 8203 (Stctr. 1981, 245).
    Beschikking 30 december 1981 (Stcrt. 1981, 232).
    Beschikking 11 november 1982, nr. J 6115 (Stcrt. 1982, 221).
    Regeling 9 januari 1985, nr. G 156 (Stcrt. 1985, 7).
    Beschikking 25 januari 1985, nr. J 525 (Stcrt. 1985, 19).
    Regeling 15 januari 1987, nr. J 395 (Stcrt. 1987, 10).
    Regeling 11 februari 1987, nr. J 1280 (Stcrt. 1987, 30).
    Regeling 24 februari 1987, nr. J 1434 (Stcrt. 1987, 40).
    Regeling 9 oktober 1987, nr. J 8143 (Stcrt. 1987, 195).
    - Vragen van kamerlid Jansen inzake sluiting van de jacht op waterwild, kraaiachtigen en vossen, in verband met botulisme, ---; 07.517
  - Het bij algemene maatregel van bestuur de raapperiode vaststellen van kievitseieren, eieren van kemphanen, wulpen, scholeksters, grutto's, tureluurs en waterhoentjes. 1937-, 17
    Grondslag: Vogelwet, art. 17, lid 1 en 2, 18, 19.
    Vogelbesluit 1937, art. 12 en 13.
    - Wijziging van de raaptijd van kievitseieren, alsmede het afschaffen van de traditie om het eerst gevonden ei aan te bieden aan de Koningin., 1969-1973; 2542; pak
    - Vragen van kamerlid Leyenhorst inzake de inkorting van de raaptijd van kievitseieren., 1975; 2102; 07.517
  - Het bepalen van de tijdvakken of delen van het Rijk waarin bepaalde vogelsoorten niet beschermd zullen zijn. 1937-, 19
    Grondslag: Vogelbesluit, art. 3.
    - Totstandkoming van besluiten inzake het onbeschermd verklaren van vogels volgens artikel 3 van het Vogelbesluit., 1966-1978; 1893; -1853.212.1
    - Vragen van kamerleden Scherpenhuizen en Waalkens over de bedreiging, die de zilvermeeuwen op Schiermonnikoog vormen voor andere vogelsoorten, mede vanwege het verbod op het rapen van eieren, ---; 07.517
    - Vragen van kamerleden Langedijk-de Jong en De Boois naar aanleiding van een artikel in de Zwolse Courant, getiteld: "Ganzen hebben geen enkele kans", ---; 07.517
    - Vragen van kamerleden Waalkens en Evenhuis inzake het verlies van postduiven door een plaatselijk te hoge stand van haviken op de Veluwe, ---; 07.517
    - Vragen van kamerlid De Boois inzake het verjagen van rotganzen op Terschelling, ---; -4.07.5
  - Het stellen van regelen en voorwaarden inzake vergunningen voor het zoeken, rapen en in het veld vervoeren van eieren van meeuwvogels. 1937-, 31
    Grondslag: Vogelbesluit 1937, art. 27.
    Product: Vogelbeschikking 1937, $ 6 (Vergunningen).
    - Vragen van kamerleden Scherpenhuizen en Waalkens over de bedreiging, die de zilvermeeuwen op Schiermonnikoog vormen voor andere vogelsoorten, mede vanwege het verbod op het rapen van eieren, ---; 07.517
    - Vragen van kamerlid Faber inzake overtreding van de Vogelwet in verband met het rapen van eieren van de stormmeeuw door ambtenaren van Staatsbosbeheer, ---; 07.517
  - Het bij algemene maatregel van bestuur bepalen welke beschermde vogels gevangen mogen worden voor de kooi of voor de jacht, ten verkoop voorhanden te hebben, te koop aan te bieden, te verkopen, af te leveren, in te voeren, door te voeren of uit te voeren. 1937-, 49
    Grondslag: Vogelwet, art. 11.
    Product: Vogelbesluit 1937, art 9, 10 en 11.
    Opm.: Op de lijst van art. 9 is gewijzigd in 1985, evenals in 1954 en op 15 juli 1972 bij Wet van 25 mei 1972 (Stb. 1972, 280).
    - Vragen van kamerlid Tuijnman inzake de import van uitheemse wilde vogels, ---; 07.517
  - Het vaststellen, wijzigen en intrekken van algemene maatregel van bestuur omtrent levende diersoorten waarvan het verboden is deze ten verkoop voorhanden te hebben, te koop aan te bieden, te verkopen of af te leveren. 1977-, 50
    Grondslag: Besluit bedreigde uitheemse diersoorten, art. 2.
    Product: Besluit bedreigde uitheemse diersoorten, 24 mei 1977 (Stb. 1977, 370).
    Besluit 20 februari 1984 (Stb. 1984, 43).
    Besluit 27 februari 1986 (Stb. 1986, 107).
    Besluit 29 juni 1988 (Stb. 1988, 442).
    - Vragen van kamerlid de Graaf aangaande de handel in aquariumvissen, ---; 07.517
    - Vragen van kamerlid De Boois aangaande de in- en doorvoer van papegaaien en papegaaiachtigen, ---; 07.517
  - Het instellen van een vaste commissie (Adviescommissie Wet bedreigde uitheemse diersoorten) met betrekking tot de uitvoering van de Wet bedreigde uitheemse diersoorten. 1975-, 125
    Grondslag: Wet bedreigde uitheemse diersoorten, art. 11.
    Product: Besluit 1 oktober 1976.